臺灣高等法院刑事裁定
111年度聲字第2456號
聲  請  人  臺灣高等檢察署檢察官
受  刑  人  卓世偉



上列聲請人因受刑人數罪併罰有二裁判以上，聲請定其應執行之
刑（聲請案號：臺灣高等檢察署111年度執聲字第1167號），本
院裁定如下：
    主  文
聲請駁回。
    理  由
一、聲請意旨略以：受刑人卓世偉因竊盜等數罪，經先後判決確
    定如附表一、附表二所示，應依刑法第53條、第51條第5款
    規定，定其應執行刑，爰依刑事訴訟法第477條第1項聲請裁
    定等語。
二、按依刑法第53條及第54條，應依刑法第51條第5款至第7款之
    規定，定其應執行之刑者，由該案犯罪事實最後判決之法院
    之檢察官，聲請該法院裁定之，刑事訴訟法第477條第1項定
    有明文，倘非由該案犯罪事實最後判決法院之檢察官向管轄
    法院聲請定應執行刑，法院即應為駁回之裁定。
三、經查：本件受刑人卓世偉所犯如附表一所示9罪、附表二所
    示13罪，分別經本院、臺灣桃園地方法院、臺灣臺北地方法
    院、臺灣新北地方法院各判處如附表一、附表二所示之刑，
    均經確定在案，有各該判決書及本院被告前案紀錄表在卷可
    稽。惟其中附表一、附表二所示各罪之犯罪事實最後判決法
    院均為臺灣新北地方法院(附表一編號5、附表二編號11、12
    )，自應由臺灣新北地方檢察署檢察官向臺灣新北地方法院
    聲請定其應執行刑，方屬適法。聲請人誤向無管轄權之本院
    提出本件聲請，於法即有未合，應予駁回。
據上論斷，應依刑事訴訟法第220條，裁定如主文。
中　　華　　民　　國　　111 　年　　9 　　月　　30　　日
                  刑事第六庭    審判長法　官  劉方慈
　　　　　　　　　　　　　　　　　　　法　官  許曉微
　　　　　　　　　　　　　　　　　　　法　官  蕭世昌
以上正本證明與原本無異。
如不服本裁定，應於收受送達後5日內向本院提出抗告狀。
                                      書記官　吳建甫
中　　華　　民　　國　　111 　年　　9 　　月　　30　　日
附表一：受刑人卓世偉定應執行刑案件一覽表
編      號  1 2 3 罪      名  竊盜 竊盜 詐欺 宣  告  刑  有期徒刑6月，如易科罰金，以新臺幣壹仟元折算壹日 有期徒刑6月，如易科罰金，以新臺幣壹仟元折算壹日 有期徒刑2月，如易科罰金，以新臺幣壹仟元折算壹日 犯 罪 日 期  109.12.26 110.6.21 110.6.21 偵查機關案號  臺北地檢110年度 偵字第5301號 桃園地檢110年度 偵字第29390號 桃園地檢110年度 偵字第29390號 最後 事實審 法院 臺灣高院 桃園地院 桃園地院  案號 110年度上易字 第1594號 110年度桃簡字 第1734號 110年度桃簡字 第1734號  判決日期 110.12.23 110.11.30 110.11.30 確定 判決 法院 臺灣高院 桃園地院 桃園地院  案號 110年度上易字 第1594號 110年度桃簡字 第1734號 110年度桃簡字 第1734號  判決確定日期 110.12.23 111.3.16 111.3.16 是否為得易科罰金之案件  是 是 是 備       註  臺北地檢111年度 執字第362號 編號2至4號桃園地檢111年度執字第4262號     編號2至4號應執行有期徒刑10月  

編      號  4 5 6 罪      名  竊盜 竊盜 竊盜 宣  告  刑  有期徒刑3月，如易科罰金，以新臺幣壹仟元折算壹日 有期徒刑6月，如易科罰金，以新臺幣壹仟元折算壹日 (3罪) 有期徒刑6月，如易科罰金，以新臺幣壹仟元折算壹日 (2罪) 犯 罪 日 期  110.6.26 110.3.24 110.6.5 110.9.3 109.10.8 109.11.14 偵查機關案號  桃園地檢110年度 偵字第29390號 新北地檢110年度 偵字第26988號 新北地檢109年度 偵字第44871號 最後 事實審 法院 桃園地院 新北地院 臺灣高院  案號 110年度桃簡字 第1734號 111年度審易字 第575號 111年度上訴字 第127號  判決日期 110.11.30 111.5.10 111.4.19 確定 判決 法院 桃園地院 新北地院 臺灣高院  案號 110年度桃簡字 第1734號 111年度審易字 第575號 111年度上訴字 第127號  判決確定日期 111.3.16 111.6.15 111.4.19 是否為得易科罰金之案件  是 是 是 備       註  編號2至4號桃園地檢111年度執字第4262號 新北地檢111年度執字第5536號 編號6至9號新北地檢111年度執字第6058號   編號2至4號應執行有期徒刑10月 應執行有期徒刑1年2月  

編      號  7 8 9 罪      名  竊盜 偽造文書 詐欺 宣  告  刑  有期徒刑3月，如易科罰金，以新臺幣壹仟元折算壹日 (2罪) 有期徒刑4月，如易科罰金，以新臺幣壹仟元折算壹日 有期徒刑5月，如易科罰金，以新臺幣壹仟元折算壹日 犯 罪 日 期  109.11.12(2次) 109.11.4 109.11.4 偵查機關案號  新北地檢109年度 偵字第44871號 新北地檢109年度 偵字第44871號 新北地檢109年度 偵字第44871號 最後 事實審 法院 臺灣高院 臺灣高院 臺灣高院  案號 111年度上訴字 第127號 111年度上訴字 第127號 111年度上訴字 第127號  判決日期 111.4.19 111.4.19 111.4.19 確定 判決 法院 臺灣高院 臺灣高院 臺灣高院  案號 111年度上訴字 第127號 111年度上訴字 第127號 111年度上訴字 第127號  判決確定日期 111.4.19 111.5.17 111.4.19 是否為得易科罰金之案件  是 是 是 備       註  編號6至9號新北地檢111年度執字第6058號   

附表二：受刑人卓世偉定應執行刑案件一覽表
編      號  1 2 3 罪      名  竊盜 妨害公務 竊盜 宣  告  刑  拘役30日，如易科罰金，以新臺幣壹仟元折算壹日 拘役55日，如易科罰金，以新臺幣壹仟元折算壹日 拘役20日，如易科罰金，以新臺幣壹仟元折算壹日 犯 罪 日 期  109.9.6 108.12.2 109.9.7 偵查機關案號  新北地檢109年度 偵字第42748號 臺北地檢110年度 偵字第74號 新北地檢109年度 偵字第40060號 最後 事實審 法院 新北地院 臺北地院 新北地院  案號 110年度簡字 第1250號 110年度審簡字 第842號 110年度簡字 第2445號  判決日期 110.5.11 110.7.6 110.7.12 確定 判決 法院 新北地院 臺北地院 新北地院  案號 110年度簡字 第1250號 110年度審簡字 第842號 110年度簡字 第2445號  判決確定日期 110.7.15 110.8.31 110.8.12 是否為得易科罰金之案件  是 是 是 備       註  新北地檢110年度 執字第8080號 臺北地檢110年度 執字第4100號 新北地檢110年度 執字第7869號   編號1至9號經臺北地院111年度聲字第641號應執行拘役120日   

編      號  4 5 6 罪      名  侵占 竊盜 詐欺 宣  告  刑  拘役20日，如易科罰金，以新臺幣壹仟元折算壹日 拘役20日，如易科罰金，以新臺幣壹仟元折算壹日 拘役10日，如易科罰金，以新臺幣壹仟元折算壹日 犯 罪 日 期  109.12.22 109.10.28 109.10.28 偵查機關案號  新北地檢110年度 偵字第19228號 臺北地檢110年度 調偵字第709號 臺北地檢110年度 調偵字第709號 最後 事實審 法院 新北地院 臺北地院 臺北地院  案號 110年度簡字 第2921號 110年度審簡字 第1104號 110年度審簡字 第1104號  判決日期 110.8.18 110.8.19 110.8.19 確定 判決 法院 新北地院 臺北地院 臺北地院  案號 110年度簡字 第2921號 110年度審簡字 第1104號 110年度審簡字 第1104號  判決確定日期 110.9.28 110.8.28 110.8.28 是否為得易科罰金之案件  是 是 是 備       註  新北地檢110年度 執字第9584號 編號5至6號臺北地檢110年度執字第4452號應執行拘役25日    編號1至9號經臺北地院111年度聲字第641號應執行拘役120日   

編      號  7 8 9 罪      名  竊盜 竊盜 竊盜 宣  告  刑  拘役20日，如易科罰金，以新臺幣壹仟元折算壹日 拘役20日，如易科罰金，以新臺幣壹仟元折算壹日 拘役15日，如易科罰金，以新臺幣壹仟元折算壹日 犯 罪 日 期  109.11.10 109.12.27 109.12.27 偵查機關案號  新北地檢110年度 偵字第811號 臺北地檢110年度 偵字第5618號 臺北地檢110年度 偵字第5618號 最後 事實審 法院 新北地院 臺北地院 臺北地院  案號 110年度審易字 第986號 110年度審簡字 第1187號 110年度審簡字 第1187號  判決日期 110.9.13 110.9.30 110.9.30 確定 判決 法院 新北地院 臺北地院 臺北地院  案號 110年度審易字 第986號 110年度審簡字 第1187號 110年度審簡字 第1187號  判決確定日期 110.10.20 110.12.7 110.12.7 是否為得易科罰金之案件  是 是 是 備       註  新北地檢111年度 執字第2322號 編號8至9號臺北地檢111年度執字第61號應執行拘役30日    編號1至9號經臺北地院111年度聲字第641號應執行拘役120日   

編      號  10 11 12 罪      名  竊盜 竊盜 竊盜 宣  告  刑  拘役50日，如易科罰金，以新臺幣壹仟元折算壹日 (2罪) 拘役10日，如易科罰金，以新臺幣壹仟元折算壹日 拘役15日，如易科罰金，以新臺幣壹仟元折算壹日 (2罪) 犯 罪 日 期  110.6.21(2次) 110.5.27 110.5.21 110.6.5 偵查機關案號  桃園地檢110年度 偵字第29390號 新北地檢110年度 偵字第26988號 新北地檢110年度 偵字第26988號 最後 事實審 法院 桃園地院 新北地院 新北地院  案號 110年度桃簡字 第1734號 111年度審易字 第575號 111年度審易字 第575號  判決日期 110.11.30 111.5.10 111.5.10 確定 判決 法院 桃園地院 新北地院 新北地院  案號 110年度桃簡字 第1734號 111年度審易字 第575號 111年度審易字 第575號  判決確定日期 111.3.16 111.6.15 111.6.15 是否為得易科罰金之案件  是 是 是 備       註  經桃園地院110年度桃簡字第1734號定應執行拘役90日 經新北地院111年度審易字第575號定應執行拘役35日    桃園地檢111年度執字第4263號 新北地檢111年度執字第5536號  

編      號  13 罪      名  贓物 宣  告  刑  拘役40日，如易科罰金，以新臺幣壹仟元折算壹日 犯 罪 日 期  109.11.4 偵查機關案號  新北地檢109年度 偵字第44871號 最後 事實審 法院 臺灣高院  案號 111年度上訴字 第127號  判決日期 111.4.19 確定 判決 法院 臺灣高院  案號 111年度上訴字 第127號  判決確定日期 111.4.19 是否為得易科罰金之案件  是 備       註  新北地檢111年度 執字第6058號